【裁判字號】    97,易,307
【裁判日期】    970929
【裁判案由】    竊盜
【裁判全文】
臺灣桃園地方法院刑事判決               97年度易字第307號
公  訴  人  臺灣桃園地方法院檢察署檢察官
被      告  乙○○
上列被告因竊盜案件，經檢察官聲請簡易判決處刑（96年度偵字
第24141 號），本院受理後認不宜以簡易判決處刑，改依通常程
序審理，判決如下：
    主  文
乙○○攜帶兇器踰越牆垣竊盜，處有期徒刑參月，扣案鐵剪壹把
、手電筒壹支沒收；又攜帶兇器踰越牆垣竊盜，處有期徒刑參月
扣案鐵剪壹把、手電筒壹支沒收；又攜帶兇器踰越牆垣竊盜，處
有期徒刑捌月，扣案鐵剪壹把、手電筒壹支沒收；應執行有期徒
刑壹年，扣案鐵剪壹把、手電筒壹支沒收。
    事  實
一、乙○○意圖為自己不法之所有，先於民國96年9 月14日凌晨
    3 時許，持其所有客觀上足以對人之生命、身體、安全構成
    威脅之鐵剪1 把，及其所有供照明以利行竊之手電筒1 支，
    至設於桃園縣大溪鎮○○路997 號之惠爾好機械有限公司（
    下稱：惠爾好公司），踰越該公司破損之鐵皮牆垣進入該公
    司後，利用上開鐵剪及手電筒竊得該公司所有之電纜線2 綑
    及數量不詳之白鐵管，復於96年9 月15日凌晨2 時許，另意
    圖為自己不法之所有，至同一地點，攜帶同一鐵剪、手電筒
    並利用相同之手法進入惠爾好公司，竊得惠爾好公司所有之
    電纜線2 綑及數量不詳之白鐵管，得手後連同前次竊得之贓
    物載往不知情之甲○○經營之資源回收場變賣。再於96年9
    月21日凌晨3 時，意圖為自己不法之所有，至同一地點，持
    同一鐵剪、手電筒並利用相同之手法進入惠爾好公司後，竊
    得惠爾好機械有限公司所有之電纜線15公尺及法蘭片3 綑，
    得手後將上開贓物載至桃園縣大溪鎮○○路1017號之產業道
    路旁綑綁準備攜走之際，經警當場查獲，並扣得上開鐵剪1
    把及手電筒1 支。而乙○○於有偵查犯罪職權之公務員或機
    關發覺其於96年9 月14日及15日之上開竊盜犯行前，即主動
    向製作筆錄之員警自首犯罪，並進而接受本件裁判。
二、案經丙○○訴由桃園縣政府警察局大溪分局報請臺灣桃園地
    方法院檢察署檢察官偵查後聲請簡易判決處刑。
    理  由
一、按被告以外之人於審判外之陳述，雖不符前四條之規定，而
    經當事人於審判程序同意作為證據，法院審酌該言詞陳述或
    書面陳述作成時之情況，認為適當者，亦得為證據，刑事訴
    訟法第159 條之5 第1 項定有明文。查被告於本院行準備程
    序時當庭同意將證人即惠爾好公司負責人丙○○於警詢時，
    及證人甲○○於警詢、偵查時之言詞陳述作為證據，有準備
    程序筆錄1 份在卷可考，且本院審酌該等陳述做成時並無證
    明力明顯過低或證據係違法取得等情況，認上開筆錄有證據
    能力，合先敘明。
二、另按被告之自白，非出於強暴、脅迫、利誘、詐欺、疲勞訊
    問、違法羈押或其他不正之方法，且與事實相符者，得為證
    據，刑事訴訟法第156 條第1 項定有明文。被告乙○○雖於
    本院審理時辯稱：警詢筆錄非出於其自由意志，是警察要其
    再承認兩件竊盜案，才要幫其做筆錄，其因家中有小孩需人
    照顧，才編出96年9 月14、15日之竊盜犯行云云。惟查，參
    酌證人即製作被告警詢筆錄之警員游朝河於本院審理時具結
    證稱：其並未向被告表示若被告不承認就不讓被告回家或不
    替被告做筆錄的話，因警方逮捕現行犯後有16小時內需移送
    檢察官之時效限制，其不可能如被告所述不幫被告做筆錄等
    語，顯與被告上開辯解不符，是被告所辯是否可採，至有可
    疑。且被告於警詢時若確係因其所辯之上開原因始捏造96年
    9 月14、15日之犯行，則其於檢察官訊問時理應將其於警詢
    時所受委屈及捏造竊盜犯行之情事告知檢察官，以為己謗白
    洗冤，然其於內勤檢察官訊問時竟仍供稱：96年9 月14、15
    日其也有到惠爾好公司偷東西，是偷一般電線，已經賣掉了
    等語，稽此益徵被告警詢之自白絕非出於強暴、脅迫、利誘
    、詐欺、疲勞訊問、違法羈押或其他不正之方法，況其自白
    之內容復與證人丙○○、甲○○證述之情節相吻合，而足認
    與事實相符，是被告於警詢、偵查中時之供述，自得作為本
    案證據。
三、訊據被告乙○○雖矢口否認有於96年9 月14、15日進入惠爾
    好公司行竊之犯行，辯稱：因警察要其多承認二次竊案，其
    才編出該二次犯行，其攜往資源回收場賣的電線是合法撿拾
    云云。但查，被告於96年9 月14、15日進入惠爾好公司行竊
    之犯行，業據被告於警、偵訊中先後供承甚詳，核與證人丙○○於警詢時證稱：惠爾好公司於96年9 月21日遭人侵入行
    竊前，亦曾失竊白鐵管及電線等語，及證人甲○○於本院審
    理時具結證稱：我提出的資源回收場買賣資料是96年9 月15
    日或16日登記的，該資料上的「張」字是被告所簽，當天被
    告拿白鐵及電線來賣，因為白鐵比較多，所以我記載白鐵，
    但價格是用白鐵與電線的綜合價等語相吻合，並有上開買賣
    資料、搜索、扣押筆錄附卷暨鐵剪1 把、手電筒1 支扣案可
    資佐證。被告雖以前詞置辯，但查，被告警、偵訊之陳述係
    屬任意性之自白，且其自白之內容與事實相符乙節，已詳如
    前述，是被告上開辯解顯非事實，不足採信。
四、詰之被告除辯稱：鐵剪是放在機車置物箱內，並未攜入惠爾
    好公司內使用云云外，對其於96年9 月21日至惠爾好公司行
    竊之犯情則坦承不諱，並經證人丙○○於警詢時證述綦詳，
    且有搜索、扣押筆錄、扣押物品目錄表上開資源回收場之買
    賣資料影本、查獲過程照片及贓物照片在卷足憑，另有鐵剪
    1 把及手電筒1 支扣案可參。被告雖以前詞置辯，惟查，被
    告於警詢時既已坦承有攜帶鐵剪之情事，且證人丙○○於警
    詢時亦證稱：電線是被剪的等語，堪認被告確有攜帶鐵剪進
    入惠爾好公司，並利用之剪斷電線無訛。
五、綜上論述，被告所辯均為事後卸責之飾詞，不足採信，本件
    事證已經明確，被告之犯行堪以認定，應依法論科。
六、按刑法第321 條第1 項第3 款之攜帶兇器竊盜罪，係以行為
    人攜帶兇器竊盜為其加重條件，此所謂兇器，其種類並無限
    制，凡客觀上足對人之生命、身體、安全構成威脅，具有危
    險性之兇器均屬之，且祇須行竊時攜帶此種具有危險性之兇
    器為已足，並不以攜帶之初有行兇之意圖為必要（最高法院
    79年臺上字第5253號判例要旨參照）。查被告行竊時所攜帶
    之鐵剪1 把為金屬製品，質地堅硬、刀刃鋒利，足見該物品
    在客觀上對人之生命、身體、安全顯足以構成威脅，是被告
    攜帶上開工具行竊，自屬攜帶兇器竊盜。核被告三次犯行所
    為，均係犯刑法第321 條第1 項第2 款、第3 款之加重竊盜
    罪。又被告於其96年9 月14日、15日竊盜犯行未為任何有偵
    查犯罪職權之公務員知悉前，不逃避接受裁判，向製作筆錄
    之員警供出該二次竊盜犯行等情，業經證人即查獲員警游朝
    河於本院審理時具結證述綦詳，是被告既已向該管公務員申
    述犯罪事實而不逃避接受裁判，被告該二次竊盜犯行已合於
    刑法第62條前段所定對於未發覺之犯罪自首而接受裁判之要
    件，應各依該條規定減輕其刑。被告所犯上開3 罪間，犯意
    各別，行為互殊，應分論併罰之。爰審酌被告犯罪之手段、
    所得財物、對社會秩序所生危害程度及其犯後態度等一切情
    狀，各量處如主文所示之刑，並定其應執行刑。扣案之鐵剪
    1 把及手電筒1 支均為被告所有，且為供被告行竊所用之物
    ，均應依刑法第38條第1 項第2 款之規定宣告沒收。至扣案
    膠帶2 捲、尼龍袋2 個，因無證據足資證明與本案具有關連
    性，依法自無庸諭知沒收。
七、本件檢察官原聲請以簡易判決處刑，惟經本院認有刑事訴訟
    法第451 條之1 第4 項但書第1 款所定之情形，依同法第45
    2 條之規定，本件爰改依通常程序審判之，末此敘明。
據上論斷，應依刑事訴訟法第452 條、第284 條之1 、第299 條
第1 項前段，刑法第321 條第1 項第2 款、第3 款、第62條前段
、第51條第5 款、第38條第1 項第2 款，判決如主文。
本案經檢察官周芝君到庭執行職務。
中    華    民    國    97    年    9     月    29    日
                  刑事第十二庭  法  官  魏于傑
以上正本證明與原本無異。
如不服本判決，應於判決送達後10日內向本院提出上訴狀（應附
繕本），其未敘述上訴理由者，應於上訴期間屆滿後20日內補提
理由書狀於本院，上訴於臺灣高等法院。
                                書記官  鄭嘉惠
中    華    民    國    97    年    10    月    1     日


司法院資訊處製作；財團法人民間司法改革基金會備份。
